【裁判字號】    95,交聲,308
【裁判日期】    950616
【裁判案由】    違反道路交通管理處罰條例聲明異議
【裁判全文】
臺灣臺北地方法院交通事件裁定         95年度交聲字第308號
原處分機關  臺北市交通事件裁決所
受處分人    甲○○
上列受處分人因違反道路交通管理處罰條例案件，對於臺北市交
通事件裁決所於民國九十五年三月一日所為之北市裁二字第裁二
二—ＺＢＣ○二六五七二號處分，聲明異議，本院裁定如下：
    主  文
異議駁回。
    理  由
一、按「汽車行駛於高速公路、快速公路或設站管制之道路，不
    遵使用限制、禁止、行車管制及管理事項之管制規則而有下
    列行為者，處汽車駕駛人新臺幣（下同）三千元以上六千元
    以下罰鍰：一行車速度超過規定之最高速限或低於規定之最
    低速限。．．．」、「汽車駕駛人有第三十三條、第三十八
    條第一項、第四十條第一項、第四十五條、第四十七條第一
    款至第四款、第四十八條、第四十九條或第六十條第一項、
    第二項第一款至第三款情形之一者，除依原條款處罰鍰外，
    並各記記違規點數一點」，道路交通管理處罰條例第三十三
    條第一項、第六十三條第一項第一款分別定有明文。
二、本件受處分人即異議人甲○○於民國九十五年一月十七日十
    三時三十分許，駕駛車號ＳＩ—一一七七號自用小客車行經
    限速標誌一百一十公里之國道三號高速公路南下一一九．三
    公里處，車速高達一百三十一公里，超過規定之最高時速二
    十公里以上，經原舉發單位內政部警政署國道公路警察局警
    員當場舉發，並以異議人駕駛車輛，行車速度，超過規定之
    最高時速為由，依道路交通管理處罰條例第四十條第一項規
    定，當場掣發內政部警政署國道公路警察局公警局交字第Ｚ
    ＢＣ○二六五七二號舉發違反道路交通管理事件通知單，指
    定應於九十五年三月十七日前到案自行繳納罰鍰。嗣異議人
    不服，於九十五年三月一日向原處分機關臺北市交通事件裁
    決所提出異議，並由原處分機關於九十五年三月一日依道路
    交通管理處罰條例第三十三條第一項、第六十三條第一項第
    一款之規定，以北市裁二字第裁二二—ＺＢＣ○二六五七二
    號裁決書裁處異議人罰鍰三千元，並記違規點數一點，受處
    分人於九十五年三月一日收受裁決書，並於同年三月一日聲
    明異議，合先敘明。
三、聲明異議意旨略以：異議人所駕駛車號ＳＩ—一一七七號自
    用小客車，車齡老舊，異議人駕駛該車輛通常刻意放慢車速
    ，應無可能行車速度高達一百三十一公里，本件取締違規照
    片上方「Ｅ０００＋１３１＝１３１，１３３９＄0000
    000，ＮＯＧＡ00000000」等字碼難以理解，不
    能以此即認定異議人駕車違規超速，又本件使用之雷達測速
    照相器是否經檢驗合格？其精確性令人質疑，為此聲明異議
    ，請求撤銷原處分云云。
四、訊據異議人固不諱言於上揭時、地駕駛車號ＳＩ—一一七七
    號自用小客車等情（見本院卷第七至九頁），惟辯稱本件取
    締違規照片上方「Ｅ０００＋１３１＝１３１，１３３９＄
    0000000，ＮＯＧＡ00000000」等字碼難以
    理解，又本件使用之雷達測速照相器是否合格？云云。經查
    ：
  (一)本件受處分人即異議人甲○○於九十五年一月十七日十三時
    三十分許，駕駛車號ＳＩ—一一七七號自用小客車行經限速
    標誌一百一十公里之國道三號高速公路南下一一九．三公里
    處，車速高達一百三十一公里等情，有舉發照片一紙附卷足
    憑（見本院卷第十二頁）。而該照片上方「Ｅ０００＋１３
    １＝１３１」係指「Ｅ０００（巡邏車速）＋１３１（雷達
    測速）＝１３１（違規測速）」等情，「１３３９＄000
    0000」則為「時、分、秒、年、月、日」之意，「ＮＯ
    ＧＡ00000000」則係「測速器編號」，有內政部國
    道高速公路警察局第二警察隊九十五年三月二十二日公警二
    交字第○九五○二七○三八七號函附卷足憑（見本院卷第四
    頁），又內政部國道高速公路警察局第二警察隊所使用之雷
    達測速照相器，係由經濟部標準檢驗局檢驗合格之精密儀器
    ，其精確性無庸置疑，該儀器一經感應超速即瞬間拍照取證
    ，復有經濟部標準檢驗局九十四年七月十三日雷達測速儀檢
    定合格證書附卷足參（見本院卷第五頁），是認異議人所為
    上開辯解，顯係空言推諉之詞，未為足取。
  (二)綜上堪認，前揭違規事實已臻明確，異議人空言否認有違規
    行為，要無可採，本件事證明確，異議人違規行為堪以認定
    ，應依法處罰。
五、綜上所述，本件異議人於上開時、地駕駛車輛，行駛於高速
    公路，行車速度超過規定之最高速限之違規事實，堪可認定
    ，原處分機關依道路交通管理處罰條例第三十三條第一項、
    第六十三條第一項第一款之規定，裁處異議人罰鍰三千元，
    並記違規點數一點，於法核無違誤。受處分人聲明異議，指
    摘原處分不當，為無理由，應予駁回。
據上論斷，應依道路交通案件處理辦法第十九條，裁定如主文。
中    華    民    國    95    年    6     月    16    日
                           交通法庭法  官  李家慧
以上正本證明與原本無異
如不服本裁定應於送達後5日內向本院提出抗告狀
                                   書記官  楊文祥
中    華    民    國    95    年    6     月    16    日


司法院資訊處製作；財團法人民間司法改革基金會備份。
